臺灣新北地方法院板橋簡易庭小額民事判決
　　　　　　　　　　　　　　　　　 110年度板小字第2991號

原　　　告　羅志遠　
被　　　告　劉祐安　
訴訟代理人　劉其鴻　
上列當事人間請求侵權行為損害賠償事件，本院於民國110年11
月9日言詞辯論終結，判決如下：
    主      文
被告應給付原告新臺幣12,479元，及自民國110年4月16日起至清
償日止，按週年利率5%計算之利息。
原告其餘之訴駁回。
訴訟費用新臺幣1,000元，由被告負擔新臺幣515元，餘由原告負
擔。
本判決原告勝訴部分得假執行。
原告其餘假執行之聲請駁回。
    事實及理由
一、原告主張：被告於民國110年2月2日下午4時19分許，駕駛車
    牌號碼000-0000號自用小貨車，行經新北市○○區○道0號
    36公里處（中和出口匝道單一車道）處時，因未保持行車全
    距離且疏於注意車前狀況，而撞擊原告所有車牌號碼000-00
    00號自用小客車（下稱系爭車輛），致系爭車輛受損。原告
    因本件事故支出系爭車輛修理費用新臺幣（下同）23,194元
    ，及因本件民事訴訟程序所生之交通費用、傳真費用、影印
    費用合計1,000元，以上共計24,194元。為此，爰依民法第
    184條第1項前段、第2項、第191條之2規定，請求被告賠償
    損害等語。並聲明：㈠被告應給付原告24,194元，及自起訴
    狀繕本送達翌日起至清償日止，按週年利率5%計算之利息。
    ㈡願供擔保請准宣告假執行。
二、被告則以：不爭執被告未保持行車全距離且疏於注意車前狀
    況，然認系爭車輛修復費用過高等語，資為抗辯。並聲明：
    原告之訴駁回。
三、法院之判斷：
 ㈠ 按因故意或過失，不法侵害他人之權利者，負損害賠償責任
    ；汽車、機車或其他非依軌道行駛之動力車輛，在使用中加
    損害於他人者，駕駛人應賠償因此所生之損害，民法第184
    條第1項前段、第191條之2前段分別定有明文。原告主張被
    告於上開時、地，駕駛前開車輛因未保持行車安全距離且未
    注意車前狀況，與系爭車輛發生碰撞，致系爭車輛受損等情
    ，業據提出國道公路警察局第六公路警察大隊樹林分隊道路
    交通事故當事人登記聯單暨初步分析研判表、道路交通事故
    現場圖、現場暨車損照片、南陽實業股份有限公司（下稱南
    陽公司）出具之鈑噴車作業紀錄表為證，並經本院依職權向
    內政部警政署國道公路警察局第六公路警察大隊調閱本件道
    路交通事故卷宗，核認無訛，且為被告所不爭執，是依本院
    調查證據之結果，堪認原告上開主張為真正。準此，原告依
    前開規定，請求被告負損害賠償責任，洵屬可採。
 ㈡ 系爭車輛修復費用：
    按物被毀損時，被害人除得依民法第196條請求賠償外，並
    不排除民法第213條至第215條之適用。依民法第196條請求
    賠償物被毀損所減少之價額，得以修復費用為估定之標準，
    但以必要者為限（例如：修理材料以新品換舊品，應予折舊
    ）。被害人如能證明其物因毀損所減少之價額，超過必要之
    修復費用時，就其差額，仍得請求賠償【最高法院77年度第
    9次民事庭會議決議㈠可資參照】。查系爭車輛修復費用為
    23,194元（零件12,734元、拆裝2,960元、烤漆7,500元），
    此有南陽公司出具之鈑噴車作業紀錄表附卷可考。惟該修復
    費用中零件部分係以新品更換舊品，則應扣除折舊後計算其
    損害。復依行政院財政部發布之「固定資產耐用年數表」規
    定，非運輸業用客車、貨車，其耐用年數為5年，並依同部
    訂定之「固定資產折舊率表」規定，耐用年數5年依定率遞
    減法之折舊率為千分之369，其最後1年之折舊額，加歷年折
    舊累計額，其總和不得超過該資產成本原額10分之9。準此
    ，系爭車輛於106年2月出廠，有公路監理電子閘門查詢結果
    在卷足憑，至本件車禍事故發生之110年2月2日，系爭車輛
    之實際使用年數為4年，是原告就更換零件部分得請求被告
    賠償之範圍，應以2,019元為限（計算式如附表），加計拆
    裝2,960元及烤漆7,500元，共12,479元（計算式：2,019元
    ＋2,960元＋7,500元＝12,479元），即為原告得請求之金額
    。至被告固以前揭情詞置辯，惟本院審酌原告所提出之鈑噴
    車作業紀錄表，其上所載維修項目與原告所提出系爭車輛受
    損照片暨卷附現場照片顯示之受損位置相當，且系爭車輛交
    由與兩造無利害關係之車廠估價核定維修項目，維修項目亦
    無不合理之處，堪認該估價單之修理項目均具有修復之必要
    性，且屬合理，被告空言辯稱修繕費用過高，惟未提出任何
    證據佐證之，洵不足採。
 ㈢ 交通費用、傳真費用、影印費用部分：
    原告雖主張被告應賠償其因本件事故至法院開庭所支出之交
    通費用、傳真費用、影印費用共計1,000元，惟此屬原告因
    訴訟進行為保護其權益所支付之訴訟成本，非損害回復所生
    必要費用，與損害賠償係在填補被害人之損害之意旨不符，
    而與被告之過失行為間，難認有相當因果關係存在，是原告
    此部分請求，尚難憑採，應無理由。
四、綜上所述，原告依民法第184條第1項前段、第2項、第191條
    之2規定，請求被告給付12,479元，及自起訴狀繕本送達翌
    日即110年4月16日起至清償日止，按週年利率5%計算之利息
    ，為有理由，應予准許。逾此部分之請求，為無理由，應予
    駁回。
五、本件原告勝訴部分係適用小額訴訟程序所為被告敗訴之判決
    ，爰依職權宣告假執行，又原告聲請供擔保宣告假執行之部
    分，僅係促使法院職權發動，毋庸另予准駁之表示。至原告
    敗訴之部分，其假執行之聲請即失所附麗，應予駁回。
六、訴訟費用負擔：本件訴訟費用額為原告已繳納之第一審裁判
    費1,000元，其中被告應負擔515元，餘由原告負擔。
中　　華　　民　　國　 110　　年　　12　　月　　3 　　日
                  臺灣新北地方法院板橋簡易庭
                            法  官  施函妤
以上正本係照原本作成。
如不服本判決，應於送達後20日內，向本院提出上訴狀並表明上
訴理由，如於本判決宣示後送達前提起上訴者，應於判決送達後
20日內補提上訴理由書（須附繕本）。
中　　華　　民　　國　 110　　年　　12　　月　　3 　　日
                            書記官  吳昌穆
附錄：
一、民事訴訟法第436條之24第2項：
    對於小額程序之第一審裁判上訴或抗告，非以其違背法令為
    理由，不得為之。
二、民事訴訟法第436條之25：
    上訴狀內應記載上訴理由，表明下列各款事項：
    (一)原判決所違背之法令及其具體內容。
    (二)依訴訟資料可認為原判決有違背法令之具體事實。
三、民事訴訟法第471條第1項：（依同法第436條之32第2項規定
    於小額事件之上訴程序準用之）上訴狀內未表明上訴理由者
    ，上訴人應於提起上訴後二十日內，提出理由書於原第二審
    法院；未提出者，毋庸命其補正，由原第二審法院以裁定駁
    回之。
 
 
附表：
折舊時間           金額
第1年折舊值        12,734×0.369=4,699
第1年折舊後價值    12,734-4,699=8,035
第2年折舊值        8,035×0.369=2,965
第2年折舊後價值    8,035-2,965=5,070
第3年折舊值        5,070×0.369=1,871
第3年折舊後價值    5,070-1,871=3,199
第4年折舊值        3,199×0.369=1,180
第4年折舊後價值    3,199-1,180=2,019